臺灣苗栗地方法院刑事判決　　　　　　　　　　　　　　九十年度訴字第三七五號
　　公　訴　人　臺灣苗栗地方法院檢察署檢察官
　　被　　　告　甲○○
右列被告因違反槍砲彈藥刀械管制條例案件，經檢察官提起公訴（九十年度偵字第四
四六八號），本院判決如左：
    主  文
甲○○未經許可，持有其他可發射子彈具有殺傷力之金屬玩具手槍，處有期徒刑壹年
貳月，併科罰金新臺幣伍萬元，罰金如易服勞役，以銀元參佰元即新臺幣玖佰元折算
壹日。緩刑參年。
扣案之仿ＳＩＧ  ＳＡＵＥＲ廠Ｐ二二０型半自動手槍製造之金屬玩具手槍壹枝（含
彈匣壹個，槍枝管制編號0000000000號）、土造金屬彈殼加裝直徑約九Ｍ
Ｍ土造金屬彈頭之子彈陸顆、玩具金屬彈殼加裝直徑約九ＭＭ土造金屬彈頭改裝之子
彈壹顆、火藥貳包（淨重計貳拾肆點參公克）均沒收。
    事  實
一、甲○○於民國（下同）九十年二、三月間某日，在苗栗縣苗栗市某全家便利超商
    內之書報架上，發現一本跳蚤雜誌有販售玩具手槍之廣告，乃思以郵購方式，買
    來防身之用，遂即前往苗栗頭份郵局匯款新台幣（下同）三萬元，至北部某郵局
    之劃撥帳號內，向某不詳姓名之人購得可發射子彈具有殺傷力之仿ＳＩＧ  Ｓ
    ＡＵＥＲ廠Ｐ二二０型半自動手槍製造之金屬玩具手槍一枝（含彈匣一個，槍枝
    管制編號0000000000號），具有殺傷力之土造金屬彈殼加裝直徑約
    九ＭＭ土造金屬彈頭之子彈八顆（鑑驗時已試射二顆），具有殺傷力之玩具金
    屬彈殼加裝直徑約九ＭＭ土造金屬彈頭改裝之子彈二顆（鑑驗時已試射一顆），
    火藥貳包（淨重計二四‧三公克），及不具殺傷力之半成品子彈二十八顆（
    其中十二顆係土造金屬彈殼、十五顆係土造金屬彈頭、一顆係玩具金屬彈殼）後
    ，即未經許可而非法持有，並將上開槍枝彈藥放在其所有之車牌號碼ＫＩ─五五
    七七號自用小客車內。
二、嗣不知情之張文洲向甲○○借該部自用小客車使用，於九十年七月十三日凌晨二
    時五十分許，駕駛該部自用小客車，途經國道中山高速公路后里收費站北向車道
    時，為國道公路警察局第三警察隊泰安分隊員警攔檢，警方當場在該部自用小客
    車內，扣得上開槍枝彈藥而發現上情。
三、案經內政部警政署國道公路警察局第三警察隊報請台灣台中地方法院檢察署呈請
    台灣高等法院台中分院檢察署檢察長令轉臺灣苗栗地方法院檢察署檢察官偵查起
    訴。
    理  由
一、右揭事實，迭據被告甲○○於警訊時及偵、審中供認不諱，核與證人張文洲於警
    訊時及檢察官偵查中證述之情節相符，並有可發射子彈具有殺傷力之仿ＳＩＧ
    ＳＡＵＥＲ廠Ｐ二二０型半自動手槍製造之金屬玩具手槍一枝（含彈匣一個，槍
    枝管制編號0000000000號）、具有殺傷力之土造金屬彈殼加裝直徑約
    九ＭＭ土造金屬彈頭之子彈八顆（鑑驗時已試射二顆）、具有殺傷力之玩具金屬
    彈殼加裝直徑約九ＭＭ土造金屬彈頭改裝之子彈二顆（鑑驗時已試射一顆）、火
    藥貳包、不具殺傷力之半成品子彈二十八顆（其中十二顆係土造金屬彈殼、十五
    顆係土造金屬彈頭、一顆係玩具金屬彈殼）扣案足資佐證。至扣案之槍枝彈藥經
    送內政部警政署刑事警察局，依性能檢驗法、試射法鑑驗結果：（一）送鑑改造
    手槍一枝（槍枝管制編號0000000000號），認係由仿ＳＩＧ  ＳＡＵ
    ＥＲ廠Ｐ二二０型半自動手槍製造之金屬玩具手槍換裝土造金屬槍管，並於撞針
    後端黏著長約七ＭＭ、直徑約三ＭＭ之金屬棒改造而成，可供擊發適用子彈使用
    ，認具殺傷力。（二）送鑑改造子彈十顆：其中八顆，認均係由土造金屬彈殼加
    裝直徑約九ＭＭ土造金屬彈頭而成，經採樣二顆試射，均可擊發，認具殺傷力；
    其中二顆，認係由玩具金屬彈殼加裝直徑約九ＭＭ土造金屬彈頭改造而成，採樣
    一顆試射，可擊發，認具殺傷力。（三）改造子彈半成品二十八顆（鑑驗書誤載
    十三顆）：其中十二顆，認係土造金屬彈殼，其中十五顆，認係土造金屬彈頭，
    直徑約九ＭＭ，其中一顆，認係玩具金屬彈殼，其內具口徑０˙二七吋建築工業
    用彈。（四）火藥貳包，一包認係圓扁狀之制式火藥，毛重二五˙一公克、淨重
    二三˙八公克；另一包，認係墨綠色粉末狀火藥，毛重０˙九公克、淨重０˙五
    公克，此有該局九十年八月一日刑鑑字第一五六四三０號鑑驗通知書影本乙紙在
    卷足稽。事證明確，被告犯行洵堪認定。
二、按火藥係炸彈及爆裂物之主要組成零件，業據內政部八十六年十一月二十四日台
    （八六）內警字第八六七０六八三號公告在案。又依內政部前開公告，並未列舉
    子彈之主要組成零件種類（其所公告之炸彈、爆裂物依第四條第一項第二款之規
    定應不包括子彈，係有意省略，以免刑度失衡），是持有改造子彈之彈殼、彈頭
    ，應不構成犯罪（司法院第三十八期司法研究會研討結論參照）。
三、被告非法持有可發射子彈具有殺傷力之仿ＳＩＧ  ＳＡＵＥＲ廠Ｐ二二０型半自
    動手槍製造之金屬玩具手槍一枝（含彈匣一個），係犯槍砲彈藥刀械管制條例第
    十一條第四項之未經許可持有其他可發射子彈具有殺傷力之槍枝罪；被告持有具
    有殺傷力之土造金屬彈殼加裝直徑約九ＭＭ土造金屬彈頭之子彈八顆，及具有殺
    傷力之玩具金屬彈殼加裝直徑約九ＭＭ土造金屬彈頭改裝之子彈二顆，係犯同條
    例第十二條第四項之未經許可持有子彈罪；被告持有火藥二包，則係犯同條例第
    十三條第四項之未經許可持有彈藥之主要組成零件罪。被告同時持有改造槍枝、
    子彈及火藥，乃一行為觸犯數罪名，應依刑法第五十五條前段想像競合犯之規定
    ，從一重之槍砲彈藥刀械管制條例第十一條第四項未經許可持有其他可發射子彈
    具有殺傷力之槍枝罪處斷。爰審酌被告非法持有之金屬玩具手槍及子彈，對社會
    治安潛藏之危險性非輕，理應重罰，惟念未供其他犯罪之用，及犯後能坦白承認
，深表悔意等一切情狀，量處如主文所示之刑，及就併科罰金部分諭知易服勞役
    之折算標準，以資懲儆。又被告前未曾受有期徒刑以上刑之宣告，有台灣苗栗地
    方法院檢察署刑案資料查註紀錄表、台灣高等法院檢察署刑案紀錄簡覆表在卷足
    憑，經此教訓後，應知警惕，當無再犯之虞，本院認為對其所宣告之刑，以暫不
    執行為適當，爰併諭知緩刑三年，以勵自新。
四、至扣案之仿ＳＩＧ  ＳＡＵＥＲ廠Ｐ二二０型半自動手槍製造之金屬玩具手槍壹
    枝（含彈匣一個，槍枝管制編號0000000000號）、土造金屬彈殼加裝
    直徑約九ＭＭ土造金屬彈頭之子彈六顆、玩具金屬彈殼加裝直徑約九ＭＭ土造金
    屬彈頭改裝之子彈一顆、火藥二包（淨重計二四‧三公克），均係違禁物，應依
    刑法第三十八條第一項第一款之規定，予以宣告沒收。
五、另鑑驗時試射子彈三顆後，所遺留之彈頭、彈殼，及不具殺傷力之半成品子彈二
    十八顆（其中十二顆係土造金屬彈殼、十五顆係土造金屬彈頭、一顆係玩具金屬
    彈殼），依上開司法院第三十八期司法研究會研討結論，均非違禁物，亦非供被
    告犯罪或預備供犯罪所用之物，均不另為沒收之宣告，附此敘明。
據上論斷，應依刑事訴訟法第二百九十九條第一項前段，槍砲彈藥刀械管制條例第十
一條第四項、第十二條第四項、第十三條第四項，刑法第十一條前段、第四十二條第
二項、第五十五條、第七十四條第一款、第三十八條第一項第一款，現行法規所定貨
幣單位折算新臺幣條例第二條，罰金罰鍰提高標準條例第二條，判決如主文。
本案經檢察官黃智勇到庭執行職務。
中      華      民      國      九十一    年      四      月    四      日
                                    台灣苗栗地方法院刑事第一庭
                                            法  官  柳  章  峰
右正本證明與原本無異。
如不服本判決，應於判決送達後十日內向本院提出上訴狀( 應附繕本 )。
                                            書記官  歐  明  秀
中      華      民      國      九十一    年      四      月    四      日
